【裁判字號】    99,非抗,71
【裁判日期】    990527
【裁判案由】    票款執行
【裁判全文】
臺灣高等法院民事裁定                  99年度非抗字第71號
再  抗告人  乙○○
上列再抗告人因與相對人甲○○間票款執行事件，對於中華民國
99年3月31日臺灣基隆地方法院99年度抗字第6號裁定提起再抗告
，本院裁定如下：
    主  文
再抗告駁回。
再抗告費用由抗告人負擔。
    理  由
一、按對於非訟事件抗告法院之裁定再為抗告，僅得以其適用法
    規顯有錯誤為理由。非訟事件法第45條第3項定有明文（民
    國99年1月13日新修正）。所謂適用法規顯有錯誤，係指原
    裁定就其取捨證據所確定之事實適用法規顯有錯誤而言，不
    包括認定事實不當之情形在內（最高法院80年台上字第1326
    號判例參照）。
二、本件相對人於原法院主張：伊執有再抗告人簽發如原裁定附
    表所示之本票（下稱系爭本票），並免除作成拒絕證書，詎
    到期後經提示未獲付款，乃提出本票，聲請法院裁定准許強
    制執行等語。經原法院於民國（下同）98年12月15日以98年
    度司票字第571號裁定准許（下稱原裁定）。嗣再抗告人不
    服，提起抗告，經抗告法院於99年3月31日以99年度抗字第6
    號裁定（下稱抗告裁定），將其抗告駁回。復再抗告人不服
    ，提起再抗告，其再抗告意旨略以：伊已於98年12月28日向
    臺灣臺北地方法院（下稱臺北地院）提起確認本票債權不存
    在之訴，且相對人也承認伊曾陸續還款共計新臺幣（下同）
    816,318元，茲該案尚在臺北地院審理中，原裁定應予廢棄
    或擱置等語。
三、抗告裁定則係以：系爭本票已記載票據法規定之法定應記載
    事項，法院即應就該合法生效之本票為准許強制執行之裁定
    ，是原裁定准許系爭本票准予強制執行，要無不合。再抗告
    人主張系爭本票原因關係之金額業已清償，此係針對實體法
    律關係所為之爭執，應由再抗告人另提確認之訴以資解決，
    抗告人以前揭事項提起抗告，顯無理由等語，駁回其抗告。
四、按執票人向本票發票人行使追索權時，得聲請法院裁定後強
    制執行，票據法第123條定有明文。本票執票人，依前開規
    定，聲請法院裁定許可對發票人強制執行，性質上係屬非訟
    事件，此項聲請之裁定及抗告法院之裁定，僅依非訟事件程
    序以審查強制執行許可與否，並無確定實體上法律關係存否
    之效力，如發票人就票據債務之存否有爭執時，應由發票人
    另提起確認之訴，以資解決（最高法院57年台抗字第76號判
    例意旨參照）。
五、查原法院綜合卷內資料，依非訟事件程序之形式審查，認
    本件核與票據法第123條規定相符，乃為准許相對人聲請之
    裁定，經核於法並無違誤。再抗告人雖主張：伊已提起確認
    本票債權不存在之訴，且相對人也承認伊曾陸續還款816,31
    8元等語，惟其核係實體爭執事項，屬本案判決之問題，非
    本件再抗告程序所能審究。至再抗告人主張：該案尚在臺北
    地院審理中，原裁定應予廢棄或擱置等語，核屬再抗告人得
    否另依強制執行法第18條規定聲請停止強制執行之範疇，亦
    非本件再抗告程序所得審酌，併此敘明。綜上所述，抗告法
    院依其形式審查結果，取捨證據、認定事實，並無何適用法
    規顯有錯誤。再抗告意旨指摘抗告裁定不當，求予廢棄，非
    有理由，應予駁回。
六、據上論結，本件再抗告為無理由，爰裁定如主文。
中    華    民    國    99    年    5     月    27    日
                    民事第三庭
                        審判長法  官  林敬修
                              法  官  張靜女
                              法  官  吳青蓉
正本係照原本作成。
不得抗告。
中    華    民    國    99    年    5     月    31    日
                              書記官  吳碧玲

司法院資訊處製作；財團法人民間司法改革基金會備份。
